臺灣臺中地方法院刑事判決　　　　　　　96年度易字第1933號
公　訴　人　臺灣臺中地方法院檢察署檢察官
被　　　告　甲○○
上列被告因竊盜案件，經檢察官提起公訴（96年度偵字第5587號
），本院判決如下：
    主    文
甲○○犯攜帶兇器竊盜罪，處有期徒刑捌月。扣案之起子及鉗子
各壹支沒收。
    犯罪事實及理由
一、甲○○意圖為自己不法之所有，於民國（下同）96年2 月11
    日中午12時30分許，在台中市○○路○段377-32號利用其受
    僱於劉一芳在該處施工之機會，持其所有客觀上可供兇器使
    用之起子及鉗子各1支，竊取屋內2樓之窗鋁料1組、3樓之窗
    鋁料3組及3樓後門鋁料1組，嗣於同日下午5時許，騎JGC-60
    3 號機車載上開竊得之物品行經臺中市○○路與軍功路口時
    ，因行跡可疑，為警攔查在其機車上查獲上開物品，並扣得
    其所有之起子及鉗子各1支，始悉上情。
二、按現行刑事訴訟法為保障被告之反對詰問權，排除具有虛偽
    危險性之傳聞證據，以求實體真實之發見，於該法第159 條
    第1 項明定被告以外之人於審判外之言詞或書面陳述，除法
    律有規定者外，不得作為證據。而刑事訴訟法第159條之1至
    159條之4有傳聞法則之例外規定，且被告以外之人於審判外
    之陳述，雖不符前4 條之規定，而經當事人於審判程序同意
    作為證據，法院審酌該言詞陳述或書面陳述作成時之情況，
    認為適當者，亦得為證據；當事人、代理人或辯護人於法院
    調查證據時，知有第159條第1項不得為證據之情形，而未於
    言詞辯論終結前聲明異議者，視為有前項之同意，刑事訴訟
    法第159條之5定有明文。本件檢察官、被告並未就被告以外
    之人於審判外之陳述有所爭執，且迄於言詞辯論終結前，均
    未主張有刑事訴訟法第159條第1項不得為證據之情形，是應
    認已同意作為證據，且經本院審酌後，認無不適當之情形，
    應認均有證據能力，合先敘明。
三、上開犯罪事實業據證人劉一芳證述甚詳，有贓物認領保管單
    、照片在卷可稽，復有被告甲○○所有之起子及鉗子各1 支
    扣案可證，並據被告供承不諱，足徵其自白與事實相符，本
    件事證明確，被告犯行堪以認定。
四、按刑法第321條第1項第3 款之攜帶兇器竊盜罪，係以行為人
    攜帶兇器竊盜為加重條件，所謂兇器，其種類並無限制，凡
    客觀上足對人之生命、身體、安全構成威脅，具有危險性之
    兇器均屬之，扣案之起子及鉗子均屬金屬材質，質地堅硬，
    足以對人之生命、身體、安全構成威脅，係屬兇器至明。核
    被告所為，係犯刑法第321條第1項第3 款之攜帶兇器竊盜罪
    。核被告所為，係犯刑法第321條第1項第3 款之攜帶兇器竊
    盜罪。爰審酌被告前有竊盜之不良素行，有臺灣高等法院被
    告前案紀錄表在卷可參，及其犯罪之手段、犯罪所生之危害
    ，暨犯後坦承犯行，態度良好等一切情狀，量處如主文所示
    之刑。檢察官雖請求判處被告有期徒刑10月，惟本院審酌上
    開情形，認量處有期徒刑8 月，已足對被告之犯行為適當之
    處罰，且足以對被告產生矯正策勵之作用，併此敘明。至扣
    案之起子及鉗子各1 支，係被告所有供犯罪所用之物，業據
    被告供明在卷，應併予宣告沒收。
五、依刑事訴訟法第273條之1第1項、第299條第1項前段、第310
    條之2、第454條第1項，刑法第321條第1項第3款、第38條第
    1項第2款，刑法施行法第1條之1第1項、第2項前段，判決如
    主文。
六、得自本判決送達後10日內，提出上訴。
本案經檢察官廖梅君到庭執行職務
中　　華　　民　　國　　96　　年　　 5　　月　　10　　日
                  刑事第八庭  法  官  林慧英
上正本證明與原本無異。
                              書記官  廖碩薇
中　　華　　民　　國　　96　　年　　 5　　月　　10　　日
附錄論罪科刑法條
刑法第321條
犯竊盜罪而有左列情形之一者，處6月以上、5年以下有期徒刑：
一  於夜間侵入住宅或有人居住之建築物、船艦或隱匿其內而犯
    之者。
二  毀越門扇、牆垣或其他安全設備而犯之者。
三  攜帶兇器而犯之者。
四  結夥三人以上而犯之者。
五  乘火災、水災或其他災害之際而犯之者。
六  在車站或埠頭而犯之者。
前項之未遂犯罰之。
